【裁判字號】    98,交易,13
【裁判日期】    980507
【裁判案由】    過失傷害
【裁判全文】
臺灣彰化地方法院刑事判決  98年度交易字第13號
公  訴  人  臺灣彰化地方法院檢察署檢察官
被      告  丙○○
上列被告因過失傷害案件，經檢察官提起公訴（97年度調偵字第
459、460號），於本院準備程序中，被告就被訴事實為有罪之陳
述，本院改依簡式審判程序審理判決如下：
    主  文
丙○○因過失傷害人，處有期徒刑貳月，如易科罰金，以新臺幣
壹仟元折算壹日。
    犯罪事實
一、丙○○於民國97年2月11日下午4時34分許，駕駛車牌號碼91
    15－LK號自用小貨車，沿彰化縣埤頭鄉○○○路由北往南方
    向行駛，途經東外環路與斗苑東路之交岔路口，於停等紅燈
    時，依當時駕駛環境係天候晴、日間自然光線，柏油路面乾
    燥、無坑洞及障礙物，視距良好，且汽車行駛時，駕駛人應
    注意車前狀況，並隨時採取必要之安全措施，而依當時狀況
    及丙○○個人智識能力尚無不能注意之情事，明知該路口正
    為紅燈，其為第一部停止等待綠燈通過之車輛，且紅燈剛轉
    換為綠燈時，尚須注意待東西方向行駛之車輛通過路口後，
    始能通行，竟疏未注意及此，甫見該路口南北向號誌由紅燈
    剛轉換綠燈之際，旋即駕駛上開車輛進入該交岔路口，適甲○○正騎乘並搭載其女乙○○之車牌號碼KVR—96號重型機
    車，沿斗苑東路由東往西方向，以時速約20至25公里速度通
    過該交岔路口，雙方車輛均閃避不及而相互衝撞，使甲○○
    受有頭部外傷併臉部擦傷、左側橈骨遠端骨折、鼻部挫擦傷
    之傷害；乙○○受有右側脛腓骨開放性骨折、右足開放性傷
    口併肌肉撕裂傷、左手及雙下肢多處擦傷之傷害。丙○○於
    車禍肇事後，在未經有偵查犯罪職權機關或公務員發覺其為
    犯人前，主動向到場處理之彰化縣警察局交通警察隊北斗交
    通分隊員警姚文賢陳明其為肇事者而自首，進而接受裁判。
二、案經甲○○、乙○○告訴臺灣彰化地方法院檢察署檢察官偵
    查起訴。
    理  由
一、按除被告所犯為死刑、無期徒刑、最輕本刑為3 年以上有期
    徒刑之罪或高等法院管轄第1 審案件者外，於前條第1 項程
    序進行中，被告先就被訴事實為有罪之陳述時，審判長得告
    知被告簡式審判程序之旨，並聽取當事人、代理人、辯護人
    及輔佐人之意見後，裁定進行簡式審判程序；除簡式審判程
    序及簡易程序案件外，第1 審應行合議審判，刑事訴訟法第
    273 條之1 第1 項、第284 條之1 分別定有明文。本件被告
    丙○○所涉係死刑、無期徒刑、最輕本刑為3 年以上有期徒
    刑之罪或高等法院管轄第1 審案件以外之罪，並於本院行準
    備程序時就被訴事實為有罪之陳述，本院依前揭規定改行簡
    式審判程序，先予敘明。
二、訊據被告丙○○對於上開事實坦承不諱，核與證人即告訴人
    甲○○、乙○○於警詢中指訴及偵訊時證述之情節大致相符
    明確，復有道路交通事故現場圖、道路交通事故調查報告表
    、交通部公路總局第二區養護工程處彰化工務段所出具之「
    台19縣24K+600斗苑東路與東外環路號制運作時制表」１份
    、彰化縣警察局交通事故談話紀錄表2張、交通事故現場照
    片8張、財團法人彰化基督教醫院二林分院出具之診斷書2份
    附卷可稽。按汽車行駛時，駕駛人應注意車前狀況，並隨時
    採取必要之安全措施，道路交通安全規則第94條第3項分別
    定有明文，查被告於上開時、地駕駛上開車輛，理應注意上
    開規定，且觀之卷附道路交通事故調查報告表所載當時天候
    晴、日間自然光線，柏油路面乾燥、無坑洞及障礙物，視距
    良好等情狀，被告並無不能注意之情事，竟疏未注意及此，
    即貿然前行至該交岔路口時，而與正通過該路口之甲○○騎
    乘並搭載其女乙○○之車牌號碼KVR—96號重型機車）相撞
    而肇事，被告駕駛行為，自有過失。而被害人甲○○、乙○○受有如事實欄所載之傷害，有財團法人彰化基督教醫院二
    林分院97年3月17日及97年2月18日之診斷書各1份附卷可證
    ，且被害人甲○○、乙○○所受上開傷害與被告過失行為間
    ，有相當因果關係。從而，本案事證已臻明確，被告過失傷
    害之犯行，堪以認定，應予依法論科。
三、核被告丙○○所為，係犯刑法第284條第1項之過失傷害罪。
    又被告同一駕車過失行為，同時使告訴人甲○○、乙○○受
    傷，觸犯同一過失傷害罪，為想像競合犯，應依刑法第55條
    之規定，從一重處斷。按刑法第62條所謂自首，祇以犯人在
    犯罪未發覺之前，向該管公務員申告犯罪事實，而受裁判為
    已足，並不以使用「自首」字樣或言明「自首」並「願受裁
    判」為必要，最高法院63年度臺上字第1101號判例意旨參照
    。被告丙○○於肇事後，留待現場，於員警前往處理時，並
    當場承認為肇事人，而自首接受裁判，有彰化縣警察局北斗
    分局道路交通事故肇事人自首情形紀錄表1紙在卷可考，揆
    諸前揭規定與說明，應依刑法第62條前段之規定，減輕其刑
    。爰審酌被告過失行為及被害人甲○○、乙○○之受傷程度
    ，及被告固有和解賠償之意，且經多次調解，然因賠償數額
    未能為被害人所接受，致於言詞辯論終結前，仍未能與被害
    人達成民事和解，有本院準備程序筆錄及審判筆錄在卷可查
    ，並考量被告無不良前科紀錄，有臺灣高等法院被告前案紀
    錄表在卷可按，其素行尚稱良好，暨被告自首與坦承過失犯
    行，應有悔意之犯後態度等一切情狀，量處如主文所示之刑
    ，並諭知易科罰金之折算標準，以示懲儆。
據上論斷，應依刑事訴訟法第273條之1第1項、第299條第1項前
段，刑法第284條第1項、第55條、第62條前段、第41條第1項前
段，刑法施行法第1條之1，判決如主文。
本案經檢察官鄭少到庭執行職務。
中    華    民    國    98    年    5     月    7     日
                  刑事第六庭      法  官  張德寬
以上正本證明與原本無異。
如不服本判決，應於收受判決後10日內向本院提出上訴書狀，並
應敘述具體理由；其未敘述上訴理由者，應於上訴期間屆滿後20
日內向本院補提理由書（均須按他造當事人之人數附繕本「切勿
逕送上級法院」）。
告訴人或被害人對於判決如有不服具備理由請求檢察官上訴者，
其上訴期間之計算係以檢察官收受判決正本之日期為準。
中    華    民    國    98    年    5     月    7     日
                                  書記官  黃得翔
附錄本案論罪科刑法條全文：
中華民國刑法第284條
（過失傷害罪）
因過失傷害人者，處 6 月以下有期徒刑、拘役或 5 百元以下罰
金，致重傷者，處1年以下有期徒刑、拘役或5百元以下罰金。
從事業務之人，因業務上之過失傷害人者，處 1 年以下有期徒刑
、拘役或1千元以下罰金，致重傷者，處3年以下有期徒刑、拘役
或2千元以下罰金。


司法院資訊處製作；財團法人民間司法改革基金會備份。
